【裁判字號】    95,訴,1857
【裁判日期】    951204
【裁判案由】    強盜
【裁判全文】
臺灣桃園地方法院刑事判決              95年度訴字第1857號
公  訴  人  台灣桃園地方法院檢察署檢察官
被      告  乙○○
            丙○○
                      號
                    （現於台灣新竹戒治所執行強制戒治）
前列二人共同
指定辯護人  本院公設辯護人  丁○○
上列被告等因強盜案件，經檢察官提起公訴（94年度偵字第5504
號），本院判決如下：
    主  文
丙○○共同意圖為自己不法之所有，攜帶兇器，以脅迫至使不能
抗拒，而取他人之物，累犯，處有期徒刑柒年捌月。附表所示之
物均沒收。
乙○○共同意圖為自己不法之所有，攜帶兇器，以脅迫至使不能
抗拒，而取他人之物，累犯，處有期徒刑柒年肆月。附表所示之
物均沒收。
    事  實
一、丙○○曾因偽造有價證券案件，經本院以87年度訴字第1492
    號判決有期徒刑3 年2 月，並經臺灣高等法院以88年度上訴
    字第2296號駁回上訴確定；又因竊盜案件，經本院以89年度
    易字第1562號判處有期徒刑6 月確定，二罪接續執行，於民
    國91年2 月8 日縮短刑期假釋出監，於92年12月5 日縮刑假
    釋期滿未經撤銷視為已執行完畢（構成累犯）。乙○○曾因
    違反毒品危害防制條例案件，經本院以92年度壢簡字第1101
    號判處有期徒刑4 月確定；因偽造有價證券案件，經本院以
    92年度訴字第1159號判決有期徒刑3 月確定；又因違反毒品
    危害防制條例案件，經本院以92年度訴字第1577號判處有期
    徒刑7 月確定，三罪經裁定應執行刑有期徒刑一年，於94年
    1 月21日縮刑期滿執行完畢（構成累犯）。
二、二人均猶不知警惕，詎共同基於意圖為自己不法所有之犯意
    聯絡，由丙○○駕駛其先前所竊取之車牌號碼ＬＫ-7206號
    自用小貨車搭載乙○○，丙○○並持先前於94年11月底向真
    實姓名年籍不詳、綽號「小虎」之人所取得之兇器即ＧＳＡ
    ＵＰ220 型半自動手槍製造之金屬玩具手槍換裝土造金屬槍
    管改造而成之具殺傷力改造手槍（槍枝管制編號0000000000
    號）一支（丙○○所涉竊盜及槍砲彈藥刀械管制條例部分業
    經台灣桃園地方法院檢察署檢察官以95年度偵字第660 號提
    起公訴，並經本院以95年訴字477 號判處應執行有期徒刑4
    年，併科罰金新台幣15萬元），乙○○則持其等預先購買之
    非屬槍砲彈藥刀械管制條例列管而客觀上足以危害他人生命
    、身體安全之兇器西瓜刀一把，二人並各自配戴預先購買之
    頭套、手套以為掩飾，於94年12月31日上午11時許，見門戶
    未關，即共同侵入位於新竹縣新豐鄉坡頭村10鄰191 之2 號
    甲○○○之住處（侵入住居部分未據告訴），由丙○○持上
    開手槍指著在場之甲○○○，以此現在惡害通知甲○○○，
    命甲○○○將現金交出，乙○○則持上開西瓜刀立於一旁，
    甲○○○因懾於其等所持之改造手槍、西瓜刀均可立即傷及
    其身體、生命之安全而心生畏懼至不能抗拒，遂遵其指示交
    付新台幣四仟餘元予丙○○，乙○○則另強取甲○○○所有
    之連身雨褲（含雨鞋）一件。二人得手後，即逃離現場，將
    所得現金朋分花用，連身雨褲則丟棄於新竹縣新豐鄉埔和村
    174 號旁。嗣於同日中午12時5 分許，丙○○駕駛上開竊得
    之自小客車搭載乙○○、與本案無關之彭俊傑，在桃園縣楊
    梅鎮○○路、大平街口經員警攔檢盤查時逃逸，並於逃逸途
    中將上開改造手槍、其等攜帶之第一級毒品海洛因、第二級
    毒品甲基安非他命等物丟棄路旁（二人涉犯違反毒品危害防
    制條例案件另由檢察官偵辦），乃為員警追逐捕獲後，另於
    該自小客車上扣得上開作案所用之頭套二個、西瓜刀一把，
    又經丙○○、乙○○帶同員警至新竹縣新豐鄉埔和村174 號
    旁扣得其等棄置之連身雨褲一件，循線始查獲上情。
二、案經新竹縣警察局竹北分局報告台灣新竹地方法院檢察署呈
    請台灣高等法院檢察署檢察長令轉台灣桃園地方法院檢察署
    檢察官偵查起訴。
    理  由
壹、證據能力方面
一、被告以外之人審判外之陳述：
    按被告以之人於審判外之陳述，雖不符前4 條之規定，而經
    當事人於審判程序同意作為證據，法院審酌該言詞陳述或書
    面陳述作成時之情況，認為適當者，亦得為證據。當事人、
    代理人或辯護人於法院調查證據時，知有第159 條第1 項不
    得為證據之情形，而未於言詞辯論終結前聲明異議者，視為
    有前項之同意，刑事訴訟法第159 條之5 定有明文。立法意
    旨在於傳聞證據未經當事人之反對詰問予以核實，原則上先
    予排除，惟若當事人已放棄詰問或未聲明異議，基於證據資
    料愈豐富，愈有助於真實發現之理念，且強化言詞辯論主義
    ，法院自可承認該傳聞證據例外擁有證據能力。經查，證人
    即被害人甲○○○於警詢時之陳述，雖均係被告二人以外之
    人於審判外之陳述，性質上屬傳聞證據，惟經被告二人及其
    等指定辯護人於本院準備程序中就該等證據能力表示無意見
    ，復於本院審理時未聲明異議，本院審酌該言詞陳述作成時
    之情況，並查無其他不法之情狀，足認為得為本案之證據，
    依刑事訴訟法第159 條之5 第1 項之規定有證據能力。
二、至於卷內其餘證據，亦均未據被告二人及指定辯護人於本院
    審理時爭執其證據能力，復無證據證明係公務員違背法定程
    序或經偽造、變造所取得，是依刑事訴訟法第159 條之5 之
    規定，均認有證據能力，附此敘明。
貳、實體方面
一、上開犯罪事實，均業據被告丙○○、乙○○迭於警詢、檢察
    官偵訊及本院審理時自白不諱，核與證人即被害人甲○○○
    於警詢時之指述情節相符，並有查獲該自小客車及上開扣案
    物件之照片共25張（見95年度偵字第5504號卷第22至32頁、
    95年度偵字第583 號卷第34至38頁及第45頁）、贓物認領保
    管單一張（見95年度偵字第583 號卷第31頁）在卷可稽，另
    有上開查獲之改造手槍一枝（經送請內政部警政署刑事警察
    局鑑驗確認具有殺傷力，鑑驗報告見95年度偵字第5504號卷
    第59至65頁）、西瓜刀一把、頭套二個及被害人甲○○○之
    連身雨褲一件扣案可憑，被告二人所犯強盜犯行，事證明確
    ，堪以認定。
二、按所謂兇器，其種類並無限制，凡客觀上足以對人之生命、
    身體、安全構成威脅，具有危險性之兇器均屬之，且祇須行
    竊時攜帶此種具有危險性之兇器為已足，並不以攜帶之初有
    行兇之意圖為必要，最高法院七十九年度台上字第五二五三
    號判例意旨參照，前揭判例雖係就攜帶兇器竊盜罪立論，惟
    就本案攜帶兇器強盜罪亦應為相同之解釋。查被告丙○○所
    持之具有殺傷力之改造手槍一支、被告乙○○所持之西瓜刀
    一把，在客觀上顯足以危害他人生命、身體之安全，自屬兇
    器無疑。核被告丙○○、乙○○所為，均係犯刑法第330 條
    之攜帶兇器強盜罪。被告二人對於上開犯行，有犯意聯絡與
    行為分擔，均為共同正犯。又被告二人曾經前揭事實欄所載
    之有期徒刑執行紀錄一節，有臺灣高等法院被告前案紀錄表
    在卷可稽，被告二人均係於上開有期徒刑執行完畢後，五年
    內再犯本件，均為累犯，均應依法分別加重其刑（按被告二
    人行為後，刑法業已於95年7 月1 日修正施行，與本件相關
    之修正包括共同正犯、累犯之規定，惟被告二人不論依修正
    前或修正後之規定，均構成共同正犯及累犯，適用修正前之
    規定對於被告二人均無不利，自應依修正後刑法第2 條第1
    項前段之規定，適用行為時即修正前之規定）。爰審酌被告
    二人均年輕力盛，未思以己力賺取所需，竟共同以上開手段
    強盜被害人，危害社會治安嚴重，造成被害人內心陰霾頗深
    ，惟念其等未造成被害人受傷，均非惡極之人，另參考其等
    犯後均坦承犯行，已有悔意之態度、所強盜財物金額、生活
    狀況、智識程度等一切情狀，各量處如主文所示之刑。扣案
    之開山刀一把、頭套二個均係被告二人所有，並供本件犯罪
    所用之物，業據被告二人供述在卷，均應依法宣告沒收；至
    扣案之改造手槍一支，雖業已於被告丙○○所犯之違反槍砲
    彈藥刀械管制條例案件即本院95年度訴字第477 號判決內宣
    告沒收，該案並已判決確定送執行中（於95年11月10日分案
    執行），然該改造手槍係屬違禁物，而沒收物之執行完畢與
    沒收物之不存在，並非一事，仍應依修正前刑法第38條第1
    項第1 款之規定宣告沒收（最高法院93年度台上字第1707號
    判決參照）；又被告二人所購買、供本件犯罪所用之棉質手
    套二副雖未扣案，然無證據顯示業已滅失，自仍應依法宣告
    沒收。
三、末按，持有手槍之初，並無預供犯罪使用之意圖，嗣後始行
    起意供犯罪之用而持以為犯罪行為者，則其後為犯罪而持有
    之行為，雖應為原先之持有行為所吸收，不容裂割而論以另
    一持有之罪；然其持有手槍行為，與其後之犯罪行為之間，
    並無牽連關係，應分別論科併合處罰。被告丙○○持有改造
    手槍為本件強盜行為，其持有之改造手槍係於94年11月底由
    綽號「小虎」之人所交付，並非為犯本件強盜所取得等情，
    業據被告丙○○供述在卷，則本件被告丙○○所犯之強盜犯
    行與其持有改造手槍之犯行間並無牽連關係，應予分別論科
    。是縱被告丙○○持有改造手槍之行為業經本院以95年度訴
    字第477 號判決確定，惟二者既不具有裁判上一罪關係，本
    院自應就被告丙○○強盜犯行依法論科，末此敘明。
據上論斷，應依刑事訴訟法第299 條第1 項前段，修正後刑法第
2 條第1 項前段，刑法第330 條，修正前刑法第28條、第47條、
第38條第1 項第1 款、第2 款，判決如主文。
本案經檢察官鄭東峰到庭執行職務。
中    華    民    國    95    年    12    月     4    日
                  刑事第十二庭審判長法  官  游  紅  桃
                                    法  官  江  俊  彥
                                    法  官  陳  雪  玉
以上正本證明與原本無異。
如不服本判決，應於判決送達後10日內向本院提出上訴狀（應附
繕本），上訴於臺灣高等法院。
                                    書記官  戴  育  萍
中    華    民    國    95    年    12    月    5     日
附錄本案論罪科刑法條：
中華民國刑法第330條
（加重強盜罪）
犯強盜罪而有第321 條第1 項各款情形之一者，處7 年以上有期
徒刑。
前項之未遂犯罰之。
附表：
一、改造手槍一支（槍枝編號：槍枝管制編號0000000000號）。
二、西瓜刀一把（台灣桃園地方法院檢察署94年保管字第9589號
    ）。
三、頭套二個（台灣桃園地方法院檢察署94年保管字第9589號）
    。
四、棉質手套二副（未扣案）。


司法院資訊處製作；財團法人民間司法改革基金會備份。
